臺灣雲林地方法院刑事裁定　　　　　　　100年度聲字第906號
聲　請　人
即　被　告　潘榮文
選任辯護人　林琦勝律師
上列聲請人因違反毒品危害防制條例案件，聲請具保停止羈押，
本院裁定如下：
    主  文
聲請駁回。
    理  由
一、聲請意旨略以：聲請人即被告（下稱被告）潘榮文之父親因
    心臟開刀，已經住進加護病房一段時間，希望可以交保回去
    探望父親，爰聲請准予具保停止羈押等語。
二、查被告前因違反毒品危害防制條例案件，經本院訊問後，業
    已坦承部分販賣第二級毒品犯行（起訴書附表一編號1 、2
    、4 至12），並坦承單獨販賣第二級毒品犯行（起訴書附表
    二編號1 至3 ），雖否認其餘犯行（起訴書附表一編號3 ）
    及否認與共同被告張秋雨共同販賣（起訴書附表二編號1 至
    3 ），然有證人廖議正、陳清誼、曾錦明、黃葦庭、詹健源
    、陳庸祥之證詞及相關通訊監察譯文可資佐證，涉犯毒品危
    害防制條例第4 條第2 項之共同販賣、販賣第二級毒品甲基
    安非他命嫌疑重大，且所犯為最輕本刑5 年以上之重罪，又
    曾有緝獲歸案之紀錄，有相當理由足認其有逃亡之虞，就其
    與共同被告張秋雨共同販賣第二級毒品之犯行，仍有勾串之
    虞，因認有羈押之原因及必要，爰依刑事訴訟法第101 條第
    1 項規定，裁定自民國100 年3 月23日起執行羈押3 個月。
    嗣被告羈押期間即將屆滿，本院認羈押原因並未消滅，而有
    繼續羈押之必要，爰自100 年6 月23日起為第一次延長羈押
    2 月及自100 年8 月23日起為第二次延長羈押2 月在案。
三、本院審酌被告雖坦承大部分之犯行，然其所涉犯販賣第二級
    毒品之罪高達15次，若均經判決確定，恐需面對重刑處罰，
    且其有施用毒品之前科，又該案有遭緝獲到案之紀錄，顯見
    意志力較為薄弱，依合理判斷，可認為被告具有逃亡之或然
    率存在，已該當司法院大法官釋字第665 號解釋之「相當理
    由」認定標準，無須達到充分可信或確定程度為必要，若命
    被告具保、責付或限制住居等侵害較小之手段，均不足以確
    保日後審判或執行程序之順利進行，仍有刑事訴訟法第101
    條第1 項第3 款之羈押事由存在，亦有羈押之必要性。至於
    被告所提到之家庭因素，乃屬個人之情事，非得以具保停止
    羈押之理由，則本案羈押之理由及必要性，未因其所主張之
    事由而消滅。從而，本院認為被告所聲請具保停止羈押，尚
    難准許，應予駁回。
四、依刑事訴訟法第220 條，裁定如主文。
中    華    民    國   100    年    8     月    25    日
                  刑事第三庭  審判長法  官  林輝煌
                                    法  官  蕭雅毓
                                    法  官  陳雅琪
以上正本證明與原本無異。
如不服本裁定，應於裁定送達後5 日內向本院提出抗告狀（須附
繕本）。
                                    書記官  顏錦清
中    華    民    國   100    年    8     月    25    日